臺灣彰化地方法院刑事判決　　　　　　　 96年度訴緝字第2號
公　訴　人　臺灣彰化地方法院檢察署檢察官
被　　　告　甲○○
上列被告因違反毒品危害防制條例案件，經檢察官提起公訴（94
年度毒偵字第4409號），本院認有刑事訴訟法第273-1 條第1 項
之情形，而改依簡式審判程序判決如下：
    主  文
甲○○施用第一級毒品，累犯，處有期徒刑壹年。
    事  實
一、甲○○曾於民國（下同）91年間，因施用毒品案件，經本院
    以91年度毒聲字第2570號裁定送勒戒處所施以強制戒治1 年
    ，於92年12月13日執行完畢釋放。上開案件並經臺灣彰化地
    方法院檢察署檢察官提起公訴，由本院於92年4 月24日以91
    年度訴字第1276號判決，判處施用第一級毒品部分有期徒刑
    10月，施用第二級毒品部分有期徒刑4 月，應執行有期徒刑
    1年確定，業於93年11月12日縮短刑期假釋出監付保護管束
    ，甫於93年11月18日縮刑期滿未經撤銷而視為執行完畢。詎
    仍不知悔改，復基於施用第一級毒品海洛因之犯意，於94年
    7月27日晚間10時許，在停放於不詳處所之其所有車牌號碼
    F8-9858號自用小客車內，以將海洛因摻入香菸中以火點燃
    吸食其煙之方式，施用第一級毒品海洛因1次。嗣於94年7
    月29日下午，經其同意在彰化縣警察局溪湖分局忠覺派出所
    為警採驗尿液，結果呈嗎啡陽性反應，始查悉上情。
二、案經彰化縣警察局溪湖分局報請臺灣彰化地方法院檢察署檢
    察官偵查起訴，本院認有刑事訴訟法第273- 1條第1項之情
    形，而改依簡式審判程序審理。
    理  由
一、按除被告所犯為死刑、無期徒刑、最輕本刑為3 年以上有期
    徒刑之罪或高等法院管轄第一審案件者外，於刑事訴訟法第
    273 條第1 項程序進行中，被告先就被訴事實為有罪之陳述
    時，審判長得告知被告簡式審判程序之旨，並聽取當事人、
    代理人、辯護人及輔佐人之意見後，裁定進行簡式審判程序
    ；除簡式審判程序及簡易程序案件外，第一審應行合議審判
    ，刑事訴訟法第273-1 條第1 項、第284-1 條分別定有明文
    。本件被告甲○○所犯係死刑、無期徒刑、最輕本刑為3年以
    上有期徒刑或高等法院管轄第一審案件以外之罪，並於本院
    行準備程序時就被訴事實為有罪之陳述，本院合議庭依前揭
    規定，經評議結果，裁定改由受命法官獨任行簡式審判程序
    ，先予敘明。
二、上揭事實，業據被告甲○○對於上揭犯罪事實於警詢、本院
    行準備程序及審理時均坦承不諱，且被告於95年7 月29日下
    午獲案後，經警採集其尿液送驗結果，確呈嗎啡陽性反應，
    此有彰化縣警察局溪湖分局查獲毒品案件採驗尿液登記簿及
    彰化縣衛生局94年8 月8 日煙檢字第943333號煙毒尿液檢驗
    成績書各1 紙附卷可稽，足徵被告之自白與事實相符，堪以
    採信。再者，被告曾於91年間，因施用毒品案件，經本院以
    91年度毒聲字第2570號裁定送勒戒處所施以強制戒治1 年，
    於92年12月13日執行完畢釋放，亦有臺灣高等法院被告全國
    前案紀錄表及在監在押紀錄表等件附卷可按。被告於強制戒
    治執行完畢釋放後，5 年內再犯毒品危害防制條例第10條第
    1 項之罪，本件事證明確，被告上開犯行洵堪認定，應依法
    論科。
三、核被告甲○○所為，係犯毒品危害防制條例第10條第1 項之
    施用第一級毒品罪。被告為施用第一級毒品海洛因而持有第
    一級毒品之低度行為，應為施用之高度行為所吸收，不另論
    罪。查被告行為後，刑法業於94年2 月2 日修正公布，95年
    7 月1 日起施行。按行為後法律有變更者，適用行為時之法
    律，但行為後之法律有利於行為人者，適用最有利於行為人
    之法律，現行刑法第2 條第1 項定有明文。此條規定乃與刑
    法第1 條罪刑法定主義契合，而貫徹法律禁止溯及既往原則
    ，係規範行為後法律變更所生新舊法律比較適用之準據法，
    本身尚無比較新舊法之問題，應一律適用裁判時之現行刑法
    第2條 規定以決定適用之刑罰法律，先予辨明。又以本次刑
    法修正之比較新舊法，就拘束人身自由之保安處分，有罪刑
    法定原則及法律不溯及既往原則之適用，其因法律變更而發
    生新舊法律之規定不同者，依新法第1 條、第2 條第1 項之
    規定，定其應適用之法律。另就罪刑有關之共犯、未遂犯、
    想像競合犯、牽連犯、連續犯、結合犯，以及累犯加重、自
    首減輕暨其他法定加減原因（如身分加減）與加減例等一切
    情形，本於統一性及整體性原則，應綜其全部罪刑之結果而
    為比較，亦有最高法院95年第8 次刑庭會議決議可資參照。
    修正前第47條有關累犯之規定，係規定：「受有期徒刑之執
    行完畢，或受無期徒刑或有期徒刑一部之執行而赦免後，五
    年以上再犯有期徒刑以上之罪者，為累犯，加重本刑至二分
    之一。」，而修正後第47條則規定：「受徒刑之執行完畢，
    或一部之執行而赦免後，五年以內故意再犯有期徒刑以上之
    罪者，為累犯，加重本刑至二分之一。」，比較修正前後刑
    法第47條之規定，舊法於徒刑執行完畢，或一部之執行而赦
    免後，五年內故意或過失再犯有期徒刑以上之罪者，均為累
    犯，新法則僅於故意犯罪，始構成累犯，然如再犯者係故意
    犯罪，新舊法規定並無不同，應逕適用修正前行為時之舊法
    。查被告於91年間，因違反毒品危害防制條例案件，由本院
    於92 年4月24日以91年度訴字第1276號判決，判處施用第一
    級毒品部分有期徒刑10月，施用第二級毒品部分有期徒刑4
    月，應執行有期徒刑1 年確定，業於93年11月12日縮短刑期
    假釋出監付保護管束，甫於93年11月18日縮短刑期滿未經撤
    銷而視為執行完畢，有卷附之臺灣高等法院被告前案紀錄表
    在卷可按，其係故意犯罪，5 年以內再犯本件施用第一級毒
    品之犯行，是新修正之刑法並無較有利於被告，應逕適用修
    正前之刑法第47條之規定，論以累犯，並依法加重其刑。爰
    審酌被告前有毒品前科，且歷經強制戒治處遇措施，均未能
    知所收斂而遠離毒害，戒毒意志尚非堅定，惟念及被告於犯
    罪後尚能坦承犯行，暨其犯罪之動機、目的、手段、施用毒
    品之期間、次數等一切情狀，量處如主文所示之刑，以示懲
    儆。
據上論斷，應依刑事訴訟法第273 條之1 第1 項、第299 條第1
項前段，毒品危害防制條例第10條第1 項，刑法第2 條第1 項前
段、第11條前段，修正前刑法第47條，判決如主文。
本案經檢察官郭玄義到庭執行職務。
中　　華　　民　　國　　96　　年　　1 　　月　　31　　日
                  刑事第二庭    法  官  黃齡玉
以上正本證明與原本無異。
如不服本判決，應於判決送達後10日內，向本院提出上訴狀 (須
附繕本)。
中　　華　　民　　國　　96　　年　　2 　　月　　2 　　日
                                書記官  施嘉玫
毒品危害防制條例第10條第1項
施用第一級毒品者，處 6 月以上 5 年以下有期徒刑。
